【裁判字號】    89,易,1802
【裁判日期】    890804
【裁判案由】    賭博
【裁判全文】
臺灣臺南地方法院刑事判決                        八十九年度易字第一八二號
    公  訴  人  臺灣台南地方法院檢察署檢察官
    被      告  甲○○○
右列被告因賭博案件，經檢察官提起公訴（八十九年度偵字第四六二二號），本院判
決如左：
    主  文
甲○○○連續意圖營利，聚眾賭博，處有期徒刑陸月，併科罰金伍萬元，有期徒刑如
易科罰金，罰金如易服勞役，均以參佰元折算壹日。
扣案如附表所示之物均沒收。
    事  實
一、甲○○○意圖營利，且基於概括之犯意，自民國（下同）八十七年七月中旬起，
    連續提供其位於台南縣永康市○○街四二五號住處為公眾得出入之場所，聚集不
    特定之多數人以簽選號碼核對香港政府發行於每週二、四開獎之六合彩中獎號碼
    之方式賭博財物，計有俗稱「港號二星」、「港號三星」、「港號四星」以及「
    台號」等四種賭博方式，每期供人簽賭號碼約六百支，每支號碼新台幣（下同）
    八十元，。約定簽中者可得倍數不等之賭金，未簽中者則賭資歸甲○○○所有。
    嗣經警持檢察官簽發之搜索票於八十九年四月六日下午四時許，在上址搜索而查
    獲上開賭博情事，並扣得甲○○○所有供經營六合彩賭博所用之傳真機二台、錄
    音機三台、錄音帶八卷、空白錄音帶二卷、名片二盒、計算機二台、總支數速查
    表影印本四十張、空白抬單表四本、紅包袋十四個以及帳簿二本等物。
二、案經臺南縣警察局永康分局報請台灣台南地方法院檢察署檢察官。
    理  由
一、訊據被告固坦承自八十七年七月中旬起至八十八年八月份止曾擔任「柱仔腳」，
    且曾參與簽賭六合彩等情，惟否認查獲時仍在經營六合彩，辯稱自八十八年八月
    起即未曾經營，查扣之物非供賭博之用等語。經查，被告在上址經營六合彩賭博
    係經人告發，永康派出所受理後再向檢察官聲請搜索票，於八十九年四月六日十
    六時五十分前往被告位由永康市○○街四二五號的租住處搜索，查扣簽單、本票
    、帳冊、空白檯單表、傳真機、錄音機等供簽賭所用之物，有搜索票及搜索扣押
    筆錄可稽，核與證人即執行搜索之臺南縣警察局永康分局副所長蔡勝華、警員林
    朝順、范銘峰於偵查中證述綦詳，林朝順並證稱「客廳及桌上有放速查表、錄音
    帶撥放有人簽賭」、「在我們偵訊錄音時有錄到有人打大哥大給他要簽賭，簽單
    有些是桌面發現的」，員警與被告素無怨隙，應無設詞攀陷之必要，被告辯稱八
    十八年八月以後即未再經營六合彩，查扣之物品係以前經營時所留下云云，顯係
    卸責之詞，難以採信。此外復有查扣如事實欄所列之物品等物扣案可稽，事證明
    確，被告意圖營利，經營六合彩賭博犯行洵堪認定。
二、查被告意圖營利，提供上開場所，聚眾賭博，且身兼決定勝負於偶然變數之賭徒
    身分，與其他簽賭者同在公眾得出入之場所對賭，核其所為，係犯刑法第二百六
    十六條第一項前段之普通賭博罪、第二百六十八條之意圖營利供給賭博場所罪及
    同條之意圖營利聚眾賭博罪。被告於各該期香港政府六合彩開獎前之多次供給賭
    博場所，聚眾賭博，或與賭徒對賭，均係基於一個賭博犯意之決定，達成其同一
    犯罪之各個舉動，應屬法律概念之一接續行為。被告先後經營多期，時間緊接，
    犯罪構成要件相同，顯均係基於概括之犯意反覆為之，應依連續犯之規定論以一
    罪，並依法加重其刑。其一行為而觸犯上述三罪名，應依想像競合犯之例，從較
    重之意圖營利聚眾賭博罪處斷。爰審酌被告經營六合彩賭博，藉此獲取暴利，危
    害社會經濟秩序，敗壞社會善良風俗，事後僅坦承部分行為等一切情狀，量處如
    主文所示之刑，並諭知有期徒刑易科罰金及罰金易服勞役之折算標準，以資懲儆
    。扣案如附表所示之物均為被告所有供犯罪所用之物，並皆依刑法第三十八條第
    一項第二款之規定宣告沒收。
據上論斷，應依刑事訴訟法第二百九十九條第一項前段，刑法五十六條、第二百六十
八條、第二百六十六條第一項前段、第五十五條、第四十一條、第四十二條第二項、
第三十八條第一項第二款，罰金罰鍰提高標準條例第一條前段、第二條，判決如主文
。
中      華      民      國      八十九      年      八      月    四    日
                              臺灣臺南地方法院刑事第一庭
                                      法  官  陳振謙
右正本證明與原本無異
如不服本判決應於送達後十日內向本院提出上訴狀
                                      書記官  陳南山
中      華      民      國      八十九      年      八      月    四    日
附表：
名  稱    數量                名  稱      數量
傳真機    二台                名  片      二盒
錄音機    三台                抬單表      四本
錄音帶    十捲（含空白帶）    紅包袋    十四個
計算機    二台                速查表    四十張
  帳  簿      二本
附錄本案論罪科刑法條全文：
刑法第二百六十八條：意圖營利，供給賭博場所或聚眾賭博者，處三年以下有期徒刑
                    ，得併科三千元以下罰金。
刑法第二百六十六條第一項前段：在公共場所或公眾得出入之場所賭博財物者，處一
                              千元以下罰金。


司法院資訊處製作；財團法人民間司法改革基金會備份。
